【裁判字號】    99,裁,1061
【裁判日期】    990513
【裁判案由】    居留事件
【裁判全文】
最  高  行  政  法  院  裁  定
                                      99年度裁字第1061號
上  訴  人  甲○○
被 上訴 人  內政部
代  表  人  乙○○
上列當事人間居留事件，上訴人對於中華民國99年2月10日臺北
高等行政法院98年度訴字第2424號判決，提起上訴，本院裁定如
下：
    主  文
上訴駁回。
上訴審訴訟費用由上訴人負擔。
    理  由
一、按對於高等行政法院判決之上訴，非以其違背法令為理由，
    不得為之，行政訴訟法第242條定有明文。依同法第243條第
    1項規定，判決不適用法規或適用不當者，為違背法令；而
    判決有同條第2項所列各款情形之一者，為當然違背法令。
    是當事人以高等行政法院判決有不適用法規或適用法規不當
    為上訴最高行政法院之理由時，其上訴狀或理由書應有具體
    之指摘，並揭示該法規之條項或其內容。如以行政訴訟法第
    243條第2項所列各款情形為理由時，其上訴狀或理由書，應
    揭示合於該條項各款之事實，如未依此項方法表明者，即難
    認為已對高等行政法院判決之違背法令有具體之指摘，其上
    訴自難認為合法。
二、本件上訴人與訴外人高靖民於大陸地區結婚，經被上訴人許
    可來臺依親居留，發給第0000000000號依親居留證，有效期
    限延至民國98年2月4日屆滿；上訴人於98年2月10日再次申
    請依親居留延期，經被上訴人面談結果，以上訴人與依親對
    象高靖民無同居事實，依行為時大陸地區人民在臺灣地區依
    親居留長期居留或定居許可辦法（下稱居留定居許可辦法）
    第14條第1項第9款、第10款及第45條規定，以98年4月3日內
    授移移陸玲字第0980959627號處分書（下稱原處分）不予許
    可上訴人申請依親居留延期，於收到處分書之翌日起10日內
    ，申請出境證件出境，未依規定申請出境或逾期未出境，得
    強制出境，並自處分書發文之翌日起3年內，不得再申請依
    親居留。上訴人不服，提起訴願，經訴願決定以原處分關於
    不予許可期間部分撤銷，其餘部分訴願駁回。上訴人仍表不
    服，遂提起本件行政訴訟。
三、本件上訴雖以原審判決違背法令為由，惟核其上訴理由狀所
    載內容，係以原審法院於判決前即已發現高靖民之證言前後
    矛盾，亦與其接受被上訴人所屬入出國及移民署之面、訪談
    結果有所出入，復未詳盡其職權調查之能事，並敘明其不予
    採認之理由，遽認高靖民有利上訴人之證言係事後迴護之詞
    ，自有判決不備理由或理由矛盾之違法等語。惟原判決斟酌
    全辯論意旨及調查證據之結果，認定上訴人與其配偶即訴外
    人高靖民間並無同居之事實等情，已詳述其得心證之理由；
    並就上訴人之主張，何以不足採取，分別予以指駁甚明。經
    核其所適用之法規與該案應適用之現行法規並無違背，與解
    釋判例亦無牴觸亦與憲法所定保障人民財產權無違，亦無所
    謂判決不備理由及理由矛盾之違法等情事。又證據之取捨與
    當事人所希冀者不同，致其事實之認定亦異於該當事人之主
    張者，不得謂為原判決有違背法令之情形，上訴人對於業經
    原判決詳予論述不採之事項再予爭執，核屬法律見解歧異，
    要難謂為原判決有違背法令之情形。上訴論旨，仍執前詞，
    指摘原判決違背法令，並非具體表明原判決有何合於不適用
    法規或適用不當，或有行政訴訟法第243條第2項所列各款之
    情形，難認已對原判決之違背法令有具體之指摘。依首揭規
    定及說明，其上訴自不合法，應予駁回。
四、依行政訴訟法第249條第1項前段、第104條、民事訴訟法第9
    5條、第78條，裁定如主文。
中    華    民    國    99    年    5     月    13    日
                    最高行政法院第六庭
                        審判長法官  吳  明  鴻
                              法官  林  茂  權
                              法官  侯  東  昇
                              法官  劉  介  中
                              法官  黃  秋  鴻
以  上  正  本  證  明  與  原  本  無  異
中    華    民    國    99    年    5     月    13    日
                              書記官  吳  玫  瑩


司法院資訊處製作；財團法人民間司法改革基金會備份。
